【裁判字號】    97,消債更,2149
【裁判日期】    980616
【裁判案由】    更生事件
【裁判全文】
臺灣板橋地方法院民事裁定          97年度消債更字第2149號
聲  請  人  甲○○原名：林昭.
上列當事人因消費者債務清理事件，聲請更生，本院裁定如下：
    主  文
債務人甲○○自中華民國九十八年六月十六日下午四時起開始更
生程序。
本件得由司法事務官進行更生程序。
    理  由
一、按法院開始更生程序之裁定，應載明其年、月、日、時，並
    即時發生效力；法院裁定開始更生或清算程序後，得命司法
    事務官進行更生或清算程序，消費者債務清理條例第45條第
    1 項、第16條第1項前段分別定有明文。
二、本件聲請人聲請意旨略以：其積欠金融機構債務共新臺幣（
    下同）1,067,430 元，於消費者債務清理條例施行後，民國
    97年7 月23日，曾以書面向最大債權金融機構上海商業儲蓄
    銀行股份有限公司（下稱上海商銀）請求共同協商債務清償
    方案，惟聲請人約有33萬元民間債務，該行以民間債務無法
    納入協商為由而發給前置協商不成立通知書，是前置協商不
    成立，且其無擔保或無優先權之債務總額未逾新臺幣 1,200
    萬元，復未經法院裁定開始清算程序或宣告破產，爰向本院
    聲請更生等語。經查：債務人所主張之上開事實，業據提出
    財產及收入狀況說明書、債權人清冊、前置協商不成立通知
    書、身分證正反面影本、財團法人金融聯合徵信中心當事人
    綜合信用報告、聲請人、其妹、弟及父之財政部臺灣省北區
    國稅局年度綜合所得稅各類所得資料清單及財產歸屬資料清
    單、戶籍謄本、國華人壽保險股份有限公司保險單、臺北地
    方法院96年執酉字第64359 號、第59237 號、臺灣板橋地方
    法院96執實字第47546 號執行命令、存摺影本、97年全年薪
    資明細表、電信費繳費通知、戶籍謄本、勞工保險被保險人
    投保資料表、土地、建物登記謄本、房屋貸款繳納證明、水
    、電及電話費繳納證明、聲請人之父親就醫紀錄明細表等為
    證，堪信聲請人主張為真實。本件又查無債務人有消費者債
    務清理條例第6 條第3 項、第8 條或第46條各款所定駁回更
    生聲請之事由存在，則聲請人聲請更生，洵屬有據，爰裁定
    如主文。
三、另聲請人應於更生程序開始後，由債權人會議可決或由法院
    裁定認可其更生方案後方能實行，倘未能經債權會議可決或
    經法院裁定認可，則依消費者債務清理條例第61條規定，應
    續行清算程序，故本件聲請人仍應提出足以為債權人接受或
    經法院認為公允之更生方案以供採擇，附此敘明。
中    華    民    國    98    年    6     月    16    日
              民事第一庭  法      官  陳翠琪
上為正本係照原本作成
本件不得抗告
本裁定已於98年6月16日下午四時公告。
中    華    民    國    98    年    6     月    16    日
                          書  記  官  簡曉君


司法院資訊處製作；財團法人民間司法改革基金會備份。
